臺灣基隆地方法院基隆簡易庭宣示判決筆錄
原　　　告　甲○○
被　　　告　標準國際股份有限公司
法定代理人　己○○
訴訟代理人　乙○○
被　　　告　冠軍國際企業股份有限公司
訴訟代理人　丙○○
法定代理人　戊○○
被　　　告　丁○○
上列當事人間94年度基簡字第247 號損害賠償事件，於中華民國
94年6 月9 日下午5 時在本院民事第7 法庭公開宣示判決，出席
職員如下：
　　　　　　　　法　　　官　　陳培仁
　　　　　　　　法院書記官　　賴敏慧
　　　　　　　　通　　　譯　　劉春生
朗讀案由兩造均未到
法官朗讀主文宣示判決，並諭知將判決主文、所裁判之訴訟標的
及其理由要領，記載於後：
    主　　文
被告丁○○、冠軍國際企業股份有限公司應連帶給付原告新台幣
貳萬陸仟參佰肆拾柒元，及自民國九十四年四月十九日起至清償
日止，按年息百分之五計算之利息。
原告其餘之訴駁回。
訴訟費用新台幣壹仟貳佰貳拾元由被告丁○○、冠軍國際企業股
份有限公司連帶負擔十分之七，餘由原告負擔。
本判決第一項，得假執行。
    事實及理由要領
一、原告主張被告丁○○係被告冠軍國際企業股份有限公司（下
    稱冠軍公司）所僱用之司機，於民國93年11月11日下午3 時
    30分許，丁○○駕駛冠軍公司向被告標準國際股份有限公司
    （下稱標準公司）承租供送貨使用之車號9993－HM號客貨兩
    用車，在基隆市○○區○○路、百三街口，超速且未保持安
    全距離，致追撞在前等候紅燈由原告駕駛車牌號碼248-LE號
    營業小客車（下稱系爭車輛），造成系爭車輛嚴重受損，經
    送往修復，計支出修理費新台幣（下同）28922 元，因修理
    汽車期間不能營業之營業損失66240 元，打官司之精神損失
    15000 元，合計損失110162元，為此訴請被告連帶賠償及自
    93年12月21日起至清償日止按年息百分之五計算之利息等語
    。被告等對於前述發生交通事故造成原告所有系爭車輛之損
    壞並不爭執，但原告要求賠償之金額過高等語，資為抗辯。
二、原告所有系爭車輛遭丁○○駕車追撞受損等情，業據其提出
    道路交通事故現場圖、道路交通事故調查報告表、基隆市警
    察局交通事故當事人登記聯單、道路交通事故證明書等附卷
    可證。而被告丁○○係被告冠軍公司僱用之司機，於發生本
    件交通事故時，係執行職務等情，均不爭執，原告之主張自
    堪信為真實。
三、按因故意或過失，不法侵害他人之權利者，負損害賠償責任
    ；又汽車、機車或其他非依軌道行駛之動力車輛，在使用中
    加損害於他人者，駕駛人應賠償因此所生之損害，民法第
    184 條第1 項前段、第191 條之2 前段分別定有明文。惟依
    民法第196 條規定請求物被毀損所減少之價額，固得以修復
    費用為估定之標準，但以必要者為限，即修理材料以新品換
    舊品，應予折舊。經查原告所有系爭車輛為91年1 月出廠，
    此有行車執照在卷足憑，至93年11月11日肇事受損時止，依
    營利事業所得稅查核準則第95條第6 款規定：「固定資產提
    列折舊採用定率遞減法者，以一年為計算單位，其使用期間
    未滿一年者，按實際使用之月數相當於全年之比例計算之，
    不滿一月者，以月計」之方法計算結果，應以2 年10月計，
    其汽車及附加零件已有折舊，應將折舊部分予以扣除。本院
    依行政院所頒固定資產耐用年數表及固定資產折舊率之規定
    ，業用客車之耐用年數為5 年，依定率遞減法每年折舊千分
    之三百六十九，則原告請求之修理費中零件部分為13215 元
    ，依上開標準計算之折舊額為9571元｛計算方法：13215
    元×0.369 ＝4876元（13215 元－4876元）×0.369 ＝
    3077元（13215 元－4876元－3077）×0.369 ×10/12 ＝
    1618元，＋＋＝9571元，元以下四捨五入｝，扣除折
    舊額後，原告所得請求之零件費用為3644元，加上不應折舊
    之工資費用13687 元，合計為17331 元，即為原告所受之損
    失。另原告以駕駛營業小客車載客為業，於93年12月10日及
    94年5 月26日起至同年月31日止，共計修理系爭車輛7 日未
    能營業，有維修明細表、估價單在卷可查。依基隆地區營業
    小客車每月查定營業額為38630 元，則原告每日營業可得之
    收入應為1288元，因系爭車輛修理而未能營業之損失為9016
    元。合計原告所受損害金額為26347元。
四、至被告標準公司僅係將車輛出租予冠軍公司，對於原告因前
    開交通事故所受損害並無因果關係。原告請求被告標準公司
    連帶賠償其損害，顯無法律上之依據，此部分之請求自屬不
    應准許。又原告因系爭車輛受有損害，起訴請求被告等賠償
    精神上損害15000 元乙節。查原告因起訴請求被告賠償損害
    ，固為法律所許可，其請求被告等賠償精神上損害，然未提
    出如何受有損害之原因及法律上之請求權基礎，亦屬不應准
    許。另按給付有確定期限者，債務人自期限屆滿時起，負遲
    延責任。給付無確定期限者，債務人於債權人得請求給付時
    ，經其催告而未為給付，自受催告時起，負遲延責任。其經
    債權人起訴而送達訴狀，或依督促程序送達支付命令，或為
    其他相類之行為者，與催告有同一之效力，民法第229 條第
    1 項、第2 項定有明文。本件原告並未提出起訴前曾經催告
    被告等賠償一定金額之催告，自應以起訴狀送達翌日起算法
    定遲延利息，其請求被告等自93年12月21日起給付法定遲延
    利息，於法不合，此部分請求不應准許。
五、綜據上述，原告基於侵權行為之法律關係，請求被告丁○○
    、冠軍公司連帶給付26347 元及自起訴狀繕本送達翌日（即
    94年4 月19日）起至清償日止，按年息百分之五計算之利息
    ，為有理由，應予准許，逾上開金額部分之請求，於法無據
    ，應予駁回。
六、本判決所命被告給付之金額未逾500000元，應依民事訴訟法
    第389 條第1 項第5 款之規定，由本院以職權宣告假執行。
七、訴訟費用新台幣1220元由被告丁○○、冠軍公司連帶負擔十
    分之七，餘由原告負擔。
中　　華　　民　　國　　94　　年　　6　　月     9     日
                  臺灣基隆地方法院基隆簡易庭
                      法　官　陳培仁
以上正本係照原本作成。
本筆錄正本之送達與判決正本之送達有同一效力。
對於本件判決如有不服，應於收受送達後之20日內，向本院提出
上訴書狀，上訴於本院合議庭，並按他造當事人之人數附具繕本
。
中　　華　　民　　國　　94　　年　　6 　　月　　9 　　日
                      書記官  賴敏慧
